【裁判字號】    97,訴,988
【裁判日期】    970430
【裁判案由】    毒品危害防制條例
【裁判全文】
臺灣板橋地方法院刑事判決               97年度訴字第988號
公  訴  人  臺灣板橋地方法院檢察署檢察官
被      告  甲○○
                    現於臺北監獄臺北分監執行中
上列被告因違反毒品危害防制條例案件，經檢察官提起公訴（97
年度毒偵字第474 號），被告於準備程序進行中就被訴事實為有
罪之陳述，本院告知被告簡式審判程序之旨，並聽取當事人之意
見後，合議庭裁定由受命法官獨任進行簡式審判程序，本院判決
如下：
    主  文
甲○○施用第一級毒品，累犯，處有期徒刑拾月，扣案注射針筒
壹支沒收。
    事  實
一、甲○○曾因施用毒品案件，先後經本院以88年度毒聲字第47
    44號、89年度毒聲字第2671號裁定送觀察、勒戒2 次後，均
    無繼續施用毒品之傾向，分別於民國88年8 月16日、及89年
    7 月31日釋放，並經臺灣板橋地方法院檢察署檢察官分別於
    88年8 月16日以88年度偵字第18406 號、89年7 月31日以89
    年度毒偵緝字第834 號為不起訴處分確定。又因犯搶奪案件
    ，經臺灣南投地方法院於92年10月7 日以92年度訴字第232
    號判決判處有期徒刑1 年，於92年10月27日確定；及因犯侵
    占案件，經上開法院於93年1 月12日以93年度投刑簡字第19
    號簡易判決判處有期徒刑4 月，於93年2 月26日確定；復於
    93年間，因施用第一級毒品案件，經上開法院於93年7 月9
    日以93年度訴字第353 號判決判處有期徒刑7 月，並經臺灣
    高等法院臺中分院於93年9 月29日以93年度上訴字第1231號
    判決駁回上訴確定，上開三罪經臺灣高等法院臺中分院於93
    年11月30日以93年度聲字第816 號裁定定應執行有期徒刑1
    年9 月；後又因犯竊盜案件，經本院於94年2 月25日以94年
    度簡字第490 號簡易判決判處有期徒刑6 月，於94年3 月31
    日確定；另因施用第一級、第二級毒品案件，經本院於94年
    6 月30日以94年度訴字第193 號判決分別判處有期徒刑8 月
    、4 月，應執行有期徒刑10月，於94年10月3 日確定；上開
    3 罪經本院於94年12月26日以94年度聲字第2769號裁定定應
    執行有期徒刑1 年3 月確定，而上開2 應執行刑接續執行，
    甫於95年10月16日縮刑期滿執行完畢。復因施用第一級毒品
    案件經本院於96年7 月31日以96年度訴字第1515號判決判處
    有期徒刑1 年2 月，減為有期徒刑7 月，於96年8 月31 日
    確定；又因竊盜案件經本院於96年9 月14日以96年度簡字第
    5676號簡易判決判處有期徒刑4 月，於96年10月15日確定，
    上開二罪經本院於96年12月5 日以96年度聲字第3512號裁定
    定應執行有期徒刑10月；再因竊盜案件經本院以96年度易字
    第3013號判決分別判處有期徒刑7 月、3 月，應執行有期徒
    刑8 月，於97年1 月31日確定，而上開2 應執行刑現正執行
    中。
二、詎甲○○仍不知悔改，另基於施用第一級毒品之犯意，於96
    年12月28日凌晨零時許，在臺北縣新莊市○○市鎮○街3 之
    4 號5 樓「昇園賓館」618 室，以將第一級毒品海洛因置入
    針筒摻水後再予注射方式，施用第一級毒品海洛因1 次。嗣
    於96年12月28日零時20分許，為警在上址處查獲其所有用以
    施用海洛因之注射針筒1 支，並經警採其尿液送驗，結果呈
    鴉片類陽性反應，始查悉上情。
三、案經臺北縣政府警察局樹林分局報請臺灣板橋地方法院檢察
    署檢察官偵查起訴。
    理  由
二、上揭事實業據被告甲○○於警詢、偵查及本院審理時均坦承
    不諱，且其於上揭時地為警查獲時所採取之尿液，經送請台
    灣檢驗科技股份有限公司檢驗結果，呈鴉片類陽性反應等情
    ，有該公司97年1 月16日濫用藥物尿液檢驗報告1 紙附卷可
    稽，足徵被告前開自白與事實相符，是本件事證已甚明確，
    被告犯行堪以認定。
三、核被告所為，係犯毒品危害防制條例第10條第1 項之罪，其
    持有第一級毒品海洛因之低度行為，為施用毒品之高度行為
    所吸收，不另論罪。又被告曾受如事實欄所示之有期徒刑執
    行完畢，此有被告前案紀錄表附卷可稽，其於上開有期徒刑
    執行完畢後，5 年以內故意再犯本件有期徒刑以上之罪，為
    累犯，應依刑法第47條第1 項規定加重其刑。爰審酌被告前
    有施用毒品之犯行，仍意志不堅，再次施用毒品，無視於毒
    品對於自身健康之戕害及國家對於杜絕毒品犯罪之禁令，惟
    念其犯後坦承犯行，態度良好，及施用毒品者均具有相當程
    度之生理成癮性及心理依賴性，戒除不易，犯罪心態與一般
    刑事犯罪之本質不同，非難性較低等一切情狀，量處如主文
    所示之刑。扣案之注射針筒1 支，係被告所有供其施用第一
    級毒品所用之物，業經被告陳明在卷，爰依刑法第38條第1
    項第2 款之規定宣告沒收。
據上論斷，應依刑事訴訟法第273 條之1 第1 項、第299 條第1
項前段，毒品危害防制條例第10條第1 項，刑法第11條前段、第
47條第1 項、第38條第1項第2款，判決如主文。
本案經檢察官馬凱蕙到庭執行職務。
中    華    民    國    97    年    4    月     30    日
                  刑事第六庭    法  官  古秋菊
以上正本證明與原本無異。
如不服本判決。應於判決送達後10日內敘明上訴理由，向本院提
出上訴狀。
                                書記官  陳永訓
中    華    民    國    97    年    4     月    30    日
附錄本案論罪科刑法條全文：
毒品危害防制條例第10條：
施用第一級毒品者，處6 月以上5 年以下有期徒刑。
施用第二級毒品者，處3 年以下有期徒刑。


司法院資訊處製作；財團法人民間司法改革基金會備份。
